臺灣新北地方法院刑事判決
110年度審交簡上字第27號
上  訴  人  臺灣新北地方檢察署檢察官
被      告  李昆翰



上列上訴人因被告過失傷害案件，不服本院中華民國110 年8 月
18日110年度審交簡字第118號第一審刑事簡易判決（起訴案號：
109年度偵字第38585號），提起上訴，本院管轄之第二審合議庭
判決如下︰
    主      文
上訴駁回。
    事實及理由
一、本案經本院審理結果，認原審判決之認事用法均無違誤，量
    刑亦屬適當，應予維持，並引用如附件即原審判決（含起訴
    書）記載之事實、證據及理由。
二、檢察官依告訴人楊貴貞之請求提起上訴意旨略以：本案發生
    車禍後已逾1年有餘，告訴人遭撞擊之頭部仍有頭昏、頭痛
    、耳鳴，並有右手機能受損、手臂、手肘隱隱作痛等情狀，
    且被告未與告訴人達成和解，犯後態度非佳，原審僅量處有
    期徒刑2月，量刑過輕等語。
三、查：告訴人於本院準備程序時提出其於三軍總醫院診療時所
    出具之診斷證明書1紙，該診斷證明書上記載告訴人有「腦
    震盪後症候群、典型偏頭痛、脊椎基底動脈症候群」，經本
    院向該院查詢覆以「楊員110年12月6日門診追蹤，評估該員
    當時病況未達重大不治或難治之重大傷害情形」，有該院11
    1年3月2日院三醫勤字第1110009643號函在卷可參，是以告
    訴人所稱其本件交通事故遭被告撞擊後，有頭昏、頭痛或耳
    鳴及右手機能受損、手臂、手肘隱隱作痛等情形，皆非達刑
    法上所稱之重傷害情形，至為明顯。
四、按量刑之輕重，係事實審法院得依職權自由裁量之事項，茍
    已斟酌刑法第57條各款所列情狀而未逾越法定刑度，則不得
    遽指為違法；又刑罰之量定，固屬法院自由裁量之職權行使
    ，但仍應審酌刑法第57條所列各款事由及一切情狀，為酌量
    輕重之標準，並非漫無限制；在同一犯罪事實與情節，如別
    無其他加重或減輕之原因，下級法院量定之刑，亦無過重或
    失輕之不當情形，則上級審法院對於下級審法院之職權行使
    ，原則上應予尊重（最高法院72年台上字第6696號刑事判例
    、85年度台上字第2446號刑事判決意旨參照）。經查：原審
    判決審酌被告騎乘機車行駛在道路上，因一時疏忽，造成告
    訴人楊貴貞身體上受有非輕之傷害，所為並無特別可原之處
    ，復未能填補告訴人所受之損害，本不宜輕縱之，惟念及被
    告犯後尚知坦認犯行，態度非惡，兼衡酌被告之犯罪情節與
    過失程度、其品性素行、智識程度、平日生活與經濟狀況、
    告訴人所受傷勢等一切情狀，量處有期徒刑2月，如易科罰
    金，以新臺幣1000元折算1 日。原審判決認事用法既無違誤
    ，量刑基礎亦無明顯缺失，係於法定刑範圍內為刑之量定，
    原審量刑時亦已審酌上訴意旨所指被告肇事及告訴人身體受
    有非輕之傷害之情形，是上訴意旨仍執前詞以為上訴理由，
    係就原審於量刑時已說明審酌之事項，再為爭執，又被告迄
    今仍未賠償告訴人所受損害，原審就此情事亦已審酌，且告
    訴人既已對被告提起刑事附帶民事訴訟主張權利，自應待民
    事判決認定被告應負之賠償金額範圍，同難執此即認原審判
    決量刑有何不當之處，其上訴為無理由，應予駁回。
五、至告訴人於本院審理時請求至醫院再作鑑定其身體乙節，因
    本案事證至為明確，本院認無再予鑑定告訴人身體狀況之必
    要，而予以駁回，附此說明。　　
據上論斷，應依刑事訴訟法第455 條之1 第1 項、第3 項、第36
8 條、第373 條，判決如主文。
本案經檢察官江祐丞提起公訴及檢察官顏汝羽提起上訴，由檢察
官黃明絹到庭執行職務。
中　　華　　民　　國　　111 　年　　6 　　月　　28　　日
                刑事第二十四庭  審判長法  官 潘 長 生　
                   　　　　　　　　　                                        法  官 徐 子 涵　
　　　　　　　　　
                                      法  官 李 俊 彥　
上列正本證明與原本無異。
不得上訴。
                                      書記官 許 雅 琪　
中　　華　　民　　國　　111 　年　　6 　　月　　28　　日
附件： 
臺灣新北地方法院刑事簡易判決　　　110年度審交簡字第118號
公　訴　人　臺灣新北地方檢察署檢察官
被　　　告　李昆翰
上列被告因過失傷害案件，經檢察官提起公訴（109年度偵字第3
8585號），本院訊問後，因被告自白犯罪，認宜逕以簡易判決處
刑如下：
    主    文
李昆翰因過失傷害人，處有期徒刑貳月，如易科罰金，以新臺幣
壹仟元折算壹日。
    犯罪事實及理由
一、本件除補充記載「被告李昆翰於本院準備程序時之自白」為
    證據外，其餘犯罪事實及證據，均引用如附件檢察官起訴書
    之記載。
二、核被告李昆翰所為，係犯刑法第 284條前段之過失傷害罪。
    又被告騎車肇事後，立即留在交通事故現場，於偵查犯罪職
    權之公務員尚不知上開犯罪事實之行為人前，向前往現場處
    理之警員承認其為肇事人，並供明自己之年籍而接受裁判，
    此有道路交通事故肇事人自首情形記錄表在卷可據，是被告
    接受本院之審理，合於刑法第62條前段之自首要件，再綜觀
    卷內事證所示，被告於案發之際自行供承其為肇事人，顯非
    出於外在情勢所迫而自首，本院認被告前揭所為犯行，允宜
    依刑法第62條前段規定，予以減輕其刑。爰審酌被告騎乘普
    通重型機車行駛在道路上，嗣因一時疏忽，造成告訴人楊貴
    貞身體受有非輕之傷害，所為並無特別可原之處，復未能與
    告訴人達成和解或賠償渠所受之損害，本不宜輕縱之，惟念
    及被告犯後尚知坦認犯行，態度非劣，兼衡酌被告之犯罪情
    節與過失程度、其品性素行、智識程度、平日生活與經濟狀
    況等一切情狀，量處如主文所示之刑，併諭知易科罰金之折
    算標準。
三、爰依刑事訴訟法第449條第2項、第3項、第454條，刑法第28
    4條前段、第62條前段、第41條第 1項前段，刑法施行法第1
    條之1第1項，逕以簡易判決處刑如主文。
四、如不服本判決，得自收受送達之日起20日內向本院提出上訴
    狀，上訴於本院第二審合議庭（須附繕本）。
中    華    民    國    110    年    8    月    18    日
                  刑事第二十三庭  法  官  劉正偉
上列正本證明與原本無異。
                                  書記官  楊貽婷
中    華    民    國   110    年    8     月    18    日
附錄論罪法條全文：
中華民國刑法第284條：
因過失傷害人者，處1年以下有期徒刑、拘役或10萬元以下罰金
；致重傷者，處3年以下有期徒刑、拘役或30萬元以下罰金。 
附件：
臺灣新北地方檢察署檢察官起訴書　
                                    109年度偵字第38585號
　　被　　　告　李昆翰　男　24歲（民國00年00月0日生）
　　　　　　　　　　　　住雲林縣○○鄉○○00號
　　　　　　　　　　　　居新北市○○區○○路0段00巷00號7
　　　　　　　　　　　　　樓
　　　　　　　　　　　　國民身分證統一編號：Z000000000號
上列被告因過失傷害案件，業經偵查終結，認應提起公訴，茲將
犯罪事實及證據並所犯法條分敘如下：
　　　　犯罪事實
一、李昆翰於民國109年6月24日11時4分許，騎乘車牌號碼000-0
    000號普通重型機車沿新北市永和區福和橋機車道左側車道
    往永和方向行駛，本應注意變換車道時，應讓直行車先行，
    並注意安全距離，而依當時天候晴、日間自然光線、路面乾
    燥、無缺陷、無障礙物且視距良好等節，並無不能注意之情
    事，竟疏於注意而貿然變換至右側車道，不慎撞擊騎乘腳踏
    車沿同路段右側車道行駛之楊貴貞(涉嫌過失傷害部分，另
    為不起訴處分)，致楊貴貞人車倒地，受有頭部挫傷、左側
    手指挫傷及雙側膝擦傷等傷害。
二、案經楊貴貞訴由新北市政府警察局永和分局報告偵辦。
　　　　證據並所犯法條
一、證據清單：
編號 證據名稱 待證事實 一 被告李昆翰於警詢時及偵查中之供述 被告於上開時、地，騎乘機車行經上開地點左側機車車道，於超越右側前方機車道，由告訴人騎乘之腳踏車時，右偏撞擊告訴人，致告訴人受傷之事實。(惟被告辯稱係受風力吹拂，始向右偏行云云) 二 告訴人楊貴貞於警詢時及偵查中之證述 事故發生經過。 三 道路交通事故現場圖、道路交通事故調查報告表(一)(二)、新北市政府車輛行車事故鑑定會110年1月13日新北車鑑字第0000000號鑑定意見書各1份及現場照片16張 事故經過及車損情形及被告有過失之事實。 四 天主教永和耕莘醫院乙種診斷證明書1份 告訴人因上開車禍受傷之事實。 
二、核被告所為，係犯刑法第284條前段之過失傷害罪嫌。
三、依刑事訴訟法第251條第1項提起公訴。
　　此　致
臺灣新北地方法院
中　　華　　民　　國　 110　　年　　3 　　月　　17　　日
　　　　　　　　　　　　　　　檢　察　官  江祐丞
本件正本證明與原本無異
中　　華　　民　　國　 110　　年　　3 　　月　　29　　日
                          　　書　記　官　
附錄本案所犯法條全文
中華民國刑法第284條
因過失傷害人者，處 1 年以下有期徒刑、拘役或 10 萬元以下
罰金；致重傷者，處 3 年以下有期徒刑、拘役或 30 萬元以下
罰金。